【裁判字號】    97,易,4491
【裁判日期】    971216
【裁判案由】    恐嚇危害安全等
【裁判全文】
臺灣臺中地方法院刑事判決              97年度易字第4491號
公  訴  人  臺灣臺中地方法院檢察署檢察官
被      告  乙○○
上列被告因恐嚇危害安全等案件，經檢察官提起公訴（97年度偵
字第21784號），本院判決如下：
    主    文
乙○○犯恐嚇危害安全罪，處拘役貳拾日，如易科罰金，以新臺
幣壹仟元折算壹日。又犯過失傷害罪，處拘役貳拾日，如易科罰
金，以新臺幣壹仟元折算壹日。應執行拘役拾日，如易科罰金
，以新臺幣壹仟元折算壹日。
    犯罪事實
一、乙○○與甲○○原係男女朋友關係，雙方因故發生爭執後，
    乙○○於民國97年7月26日21時許，前往臺中縣太平市○○
    路270號甲○○住處，以其所使用門號0000000000號行動電
    話撥打甲○○所使用門號0000000000號行動電話，要求甲○○開門讓其進入，甲○○不願開門，乙○○因而心生不滿，
    竟基於恐嚇危害他人安全之犯意，在通話中，對甲○○出言
    恫稱：「如不開門，就要撞開門進來」、「要讓你死得很難
    看」等語，以此加害生命、身體之事，恐嚇甲○○致生危害
    於其人身安全，致使甲○○因而心生畏懼，而前往開門。詎
    料，待甲○○開門後，發現甲○○之男性友人丙○○在屋內
    ，心生芥蒂，乃要求丙○○離開，丙○○不願配合，並與乙○○發生爭執，甲○○見狀，認為乙○○故意惹事，乃趨前
    與乙○○拉扯爭執，乙○○明知在拉扯爭執中，若用手大力
    推擠他人，極有可能造成他人跌倒受傷，竟仍基於過失傷害
    之犯意，出手大力將甲○○推開，致使甲○○往後跌倒，頭
    部不慎碰撞牆壁，因而受有頭部外傷併腦震盪之傷害。楊大
    豐在乙○○與甲○○拉扯當中，趁機外出報警求救，乙○○
    見狀，乃承前恐嚇危害他人安全之犯意，接續對甲○○恫稱
    ：「要讓你死得很難看」等語，以此加害生命、身體之事，
    恐嚇甲○○致生危害於其人身安全，致使甲○○因而心生畏
    懼，亦趁隙趕忙跑往馬路上求救，乙○○始行離去。
二、案經甲○○告訴及臺中市警察局第三分局報告臺灣臺中地方
    法院檢察署檢察官偵查起訴。
    理    由
一、訊據被告乙○○對於前揭時地，以加害生命、身體之言語，
    恐嚇告訴人甲○○，致生危害於告訴人甲○○之人身安全，
    並於拉扯爭執中，不慎出手推倒告訴人甲○○，致使告訴人
    甲○○往後跌倒，碰撞牆壁，因而受有頭部外傷併腦震盪之
    傷害等情，業經坦認屬實，核與告訴人甲○○於警詢、偵查
    及本院中之指訴情節及證人丙○○於偵查中之證述內容均屬
    相符，並有告訴人甲○○提出之國軍臺中總醫院附設民眾診
    療服務處診斷證明書一份、國軍臺中總醫院急診室臨時診斷
    證明單一份在卷可稽，被告自白供述與現有事證相符，應堪
    置信。本件事證已臻明確，被告犯行，洵堪認定。
二、核被告所為，係犯刑法第三百零五條之恐嚇危害安全罪、第
    二百八十四條第一項前段之過失傷害罪。被告先後出言恐嚇
    危害告訴人甲○○安全之行為，其時間地點密切接近，手段
    相同，侵害同一法益，顯係基於單一之犯意，應為接續犯之
    包括一罪。被告所犯前開恐嚇危害安全罪、過失傷害罪二者
    間，其犯意個別，行為互殊，法益亦異，應予分論併罰。爰
    審酌被告為達要求告訴人甲○○開門讓其進入住處之目的，
    即出言恐嚇告訴人甲○○，致生危害於告訴人甲○○個人之
    安危，且在拉扯爭執中又不慎推倒告訴人甲○○，致使其因
    而頭部碰撞牆壁而受傷，被告衝動魯莽之行為，誠屬可議，
    惟因被告犯罪後，業經坦承全部犯行，犯後態度良好，雖未
    與告訴人甲○○達成和解，徵得告訴人甲○○之諒解，然本
    院考量被告所為恐嚇言語對一般人可能產生之威嚇程度，尚
    非嚴重，且告訴人甲○○受傷之程度亦非嚴重等一切情狀，
    分別量處如主文所示之刑，並合併定其應執行之刑及併予諭
    知易科罰金之折算標準，以示懲儆。
據上論斷，應依刑事訴訟法第二百九十九條第一項前段，刑法第
二百八十四條第一項前段、第三百零五條、第五十一條第六款、
第四十一條第一項前段，刑法施行法第一條之一，判決如主文。
中    華    民    國    97    年    12    月    16    日
                  刑事第五庭    法  官  巫淑芳
以上正本證明與原本無異。
如不服本判決應於收受判決後10日內向本院提出上訴書狀，並應
敘述具體理由；其未敘述上訴理由者，應於上訴期間屆滿後20日
內向本院補提理由書（均須按他造當事人之人數附繕本）「切勿
逕送上級法院」。
                                書記官  王麗麗
中    華    民    國    97    年    12    月    16    日
附錄論罪科刑法條：
中華民國刑法第284條：
因過失傷害人者，處六月以下有期徒刑、拘役或五百元以下罰金
，致重傷者，處一年以下有期徒刑、拘役或五百元以下罰金。
從事業務之人，因業務上之過失傷害人者，處一年以下有期徒刑
、拘役或一千元以下罰金，致重傷者，處三年以下有期徒刑、拘
役或二千元以下罰金。
中華民國刑法第305條；
以加害生命、身體、自由、名譽、財產之事，恐嚇他人致生危害
於安全者，處二年以下有期徒刑、拘役或三百元以下罰金。


司法院資訊處製作；財團法人民間司法改革基金會備份。
